【裁判字號】    95,訴,97
【裁判日期】    951222
【裁判案由】    違反毒品危害防制條例
【裁判全文】
臺灣新竹地方法院刑事判決                95年度訴字第97號
公  訴  人  臺灣新竹地方法院檢察署檢察官
被      告  甲○○
                    （另案於臺灣桃園監獄執行中）
上列被告因違反毒品危害防制條例案件，經檢察官提起公訴（95
年度毒偵字第20號）及移送併辦審理（臺灣新竹地方法院檢察署
95年度毒偵字第565號、第811號、臺灣桃園地方法院檢察署95年
度毒偵字第2266號、第3977號），本院依簡式審判程序判決如下
：
    主  文
甲○○施用第一級毒品，累犯，處有期徒刑壹年陸月。扣案之第
一級毒品海洛因貳包（壹包毛重零點貳捌公克，淨重零點伍伍公
克，空包裝重零點貳肆公克；另壹包毛重零點伍公克，淨重零點
貳玖公克，空包裝重零點貳肆公克），沒收銷燬之；扣案之削尖
吸管壹支、注射針筒柒支、鬆緊膠管貳條、小夾鍊袋柒個、葡萄
糖貳包（壹包毛重肆點肆公克；另壹包淨重伍點壹柒公克，空包
裝重零點公克），均沒收之。
    事  實
一、甲○○前於民國92年間，分別因竊盜及偽造文書案件，經臺
    灣桃園地方法院分別以92年度簡字第35號、91年度易字第22
    11號，判決判處有期徒刑5月、4月，並經該院以92年度聲字
    第2277號裁定定應執行有期徒刑8月確定，且於93年1月23日
    執行完畢。
二、甲○○又於88年間，因施用毒品案件，經臺灣桃園地方法院
    以88年度毒聲字第6738號裁定送觀察、勒戒後，認有繼續施
    用毒品之傾向，經該院以88年度毒聲字第7504號裁定令入戒
    治處所施以強制戒治1 年，嗣執行成效經評定為合格，經該
    院以89年度毒聲字第4173號裁定停止戒治，所餘戒治期間付
    保護管束，至89年12月9 日保護管束期滿執行完畢，並經臺
    灣桃園地方法院檢察署檢察官於92年3 月14日，以92年度戒
    偵字第102號為不起訴處分確定。
三、詎仍不知悔改，於前開強制戒治處分執行完畢釋放後5 年內
    ，復基於施用第一級毒品海洛因之單一集合犯犯意，自94年
    8月13日起至95年7月24日止，在其位於新竹縣關西鎮○○路
    306號住處、及桃園縣中壢市○○路不詳停車場內，以大約2
    、3日1次之頻率，用針筒注射之方式，反覆延續非法施用第
    一級毒品海洛因多次。嗣分別於附表編號1至編號5所示之「
    時間、地點」欄為警查獲，並扣得如附表編號1至編號5所示
    之「扣案物品」欄所示之物，且經警採集其尿液送驗結果，
    均呈嗎啡陽性反應，始悉上情。
四、案經新竹縣警察局新埔分局、新竹市警察局第三分局共同報
    請臺灣新竹地方法院檢察署檢察官偵查起訴，及桃園縣政府
    警察局中壢分局報請臺灣桃園地方法院檢察署呈請臺灣高等
    法院檢察署令轉臺灣新竹地方法院檢察署檢察官偵查後移送
    併案審理，暨桃園縣政府警察局楊梅分局、桃園縣政府警察
    局大溪分局共同報請臺灣桃園地方法院檢察署檢察官偵查後
    移送併案審理。
    理  由
一、本件被告甲○○所犯施用第一級毒品海洛因罪，並非死刑、
    無期徒刑、最輕本刑為3 年以上有期徒刑之罪，或高等法院
    管轄第一審之案件，被告於本院準備程序進行中，就被訴事
    實為有罪之陳述，經本院合議庭認合於刑事訴訟法第273 條
    之1第1項之規定，裁定進行簡式審判程序，合先敘明。
二、上揭犯罪事實，業經被告甲○○於本院準備程序及審理時均
    坦承不諱，又被告於附表編號1至編號5所示之「採尿時間、
    驗尿結果」欄，經警採集尿液送驗，均呈嗎啡陽性反應，有
    詳如附表編號1至編號5「備註」欄所示之真實姓名代號對照
    表、送驗登記簿、濫用藥物尿液檢體檢驗報告等件在卷可參
    ，並有詳如附表編號1至編號5「扣案物品欄」所示之第一級
    毒品海洛因、被告所有供其施用第一級毒品海洛因所用之削
    尖吸管1支、注射針筒7支、鬆緊膠管2條、小夾鍊袋7個及葡
    萄糖2包（1包毛重4.4公克，另1包淨重5.17公克，空包裝重
    0.33公克）扣案可資佐證，另有詳如附表編號1至編號5「扣
    案物品欄」所示之扣押筆錄、扣押物品目錄表及現場查獲照
    片等件附卷足憑。足認被告之自白與事實相符，應堪採信。
三、被告前於88年間，因施用毒品案件，經臺灣桃園地方法院以
    88年度毒聲字第6738號裁定送觀察、勒戒後，認有繼續施用
    毒品之傾向，經該院以88年度毒聲字第7504號裁定令入戒治
    處所施以強制戒治1 年，嗣執行成效經評定為合格，經該院
    以89年度毒聲字第4173號裁定停止戒治，所餘戒治期間付保
    護管束，至89年12月9 日保護管束期滿執行完畢，並經臺灣
    桃園地方法院檢察署檢察官於92年3 月14日，以92年度戒偵
    字第102 號為不起訴處分確定等情，有臺灣新竹地方法院檢
    察署刑案資料查註紀錄表、臺灣高等法院被告前案紀錄表、
    在監在押全國紀錄表在卷可按，是被告所犯毒品危害防制條
    例第10條第1 項之施用第一級毒品罪，洵堪認定，本件事證
    明確，應依法論科。
四、又按刑事法若干犯罪行為態樣，本質上原具有反覆、延續實
    行之特徵，立法時既予特別歸類，定為犯罪構成要件之行為
    要素，則行為人基於概括之犯意，在密切接近之一定時、地
    持續實行之複次行為，倘依社會通念，於客觀上認為符合一
    個反覆、延續性之行為觀念者，於刑法評價上，即應僅成立
    一罪。學理上所稱「集合犯」之職業性、營業性或收集性等
    具有重複特質之犯罪均屬之，例如經營、從事業務、收集、
    販賣、製造、散布等行為概念者是（最高法院95年臺上字第
    1079號判決意旨參照），亦即立法者針對特定刑罰規範之構
    成要件，已預設其本身係持續實行之複次行為，具備反覆、
    延續之行為特徵，故將之總括或擬制一個構成要件之「集合
    犯」行為，因刑法評價之構成要件之行為單數，應僅成立一
    罪。查毒品因具有成癮性、濫用性，故施用毒品者本身具備
    反覆、延續之行為特徵，持續多次施用毒品為此類犯罪之典
    型或常態，被告業已自承其施用第一級毒品海洛因之頻率為
    大約2、3日1 次，前經觀察勒戒、強制戒治後，仍然無法克
    制自己，再度於密切接近之時間、地點施用第一級毒品海洛
    因，顯見被告係出於施用第一級毒品海洛因之單一行為決意
    至明。被告最後施用第一級毒品海洛因之行為時間既在95年
    7 月24日，其間法律縱有變更，惟因其行為繼續實施至新法
    施行以後，即應適用新法，尚無行為後法律變更可言，是本
    案毋庸為新舊法之比較適用。
五、核被告所為，係犯毒品危害防制條例第10條第1 項之施用第
    一級毒品罪，而其持有第一級毒品海洛因之低度行為，為施
    用第一級毒品海洛因之高度行為所吸收，不另論罪。又被告
    前曾於92年間，分別因竊盜及偽造文書案件，經臺灣桃園地
    方法院分別以92年度簡字第35號、91年度易字第2211號，判
    決判處有期徒刑5月、4月，並經該院以92年度聲字第2277號
    裁定定應執行有期徒刑8月確定，且於93年1月23日執行完畢
    等情，有臺灣新竹地方法院檢察署刑案資料查註紀錄表、臺
    灣高等法院被告前案紀錄表在卷可參，被告於前受有期徒刑
    執行完畢5 年內，再故意犯本件有期徒刑以上之罪，為累犯
    ，應依刑法第47條第1 項之規定加重其刑。爰審酌被告無視
    法令之禁止，前已因多次施用毒品案件，經法院裁定觀察勒
    戒、強制戒治後，竟仍再度施用足以導致精神障礙及生命危
    險之成癮性毒品，顯無悔改之意，兼以施用毒品所生危害以
    自戕健康為主，及其施用期間長達近1 年，暨犯後坦承犯行
    等一切情狀，量處如主文所示之刑。
六、扣案之第一級毒品海洛因2包（1包毛重0.28公克，淨重0.55
    公克，空包裝重0.24公克；另1包毛重0.5公克，淨重0.29公
    克，空包裝重0.24公克），係違禁物，不問屬於犯人與否，
    均應依毒品危害防制條例第18條第1 項前段之規定，沒收銷
    燬。扣案之削尖吸管1支、注射針筒7支、鬆緊膠管2 條、小
    夾鍊袋7個及葡萄糖2 包（1包毛重4.4公克，另1包淨重5.17
    公克，空包裝重0.33公克），均為被告所有供施用第一級毒
    品海洛因所用之物，業據被告供承在卷，應依刑法第38條第
    1項第2款規定，宣告沒收。至另扣案之分裝吸管1 支及注射
    針筒套子1 個，為第三人范國湧所有，爰不予沒收，附此敘
    明。
七、至臺灣新竹地方法院檢察署95年度毒偵字565 號移送併辦關
    於被告於95年2月7日採尿往前回溯96小時內之某時，在不詳
    地點非法施用第二級毒品安非他命部分，顯與本案無關，而
    無從併辦審理，應退由原併案檢察官另行處理，併此指明。
八、據上論斷，應依刑事訴訟法第273條之1第1項、第299條第 1
    項前段，毒品危害防制條例第10條第1項、第18條第1項前段
    ，刑法第11條前段、第47條第1項、第38條第1項第2 款，判
    決如主文。
本案經檢察官鄒茂瑜到庭執行職務。
中    華    民    國    95    年    12    月    22    日
                  臺灣新竹地方法院刑事第三庭
                        法  官  楊數盈
以上正本證明與原本無異。
如不服本判決，應於判決送達後10日內向本院提出上訴狀（應附
繕本）。
                        書記官  謝國聖
中    華    民    國    95    年    12    月    22    日
附錄本案論罪科刑法條全文：
毒品危害防制條例第10條第1項：
施用第一級毒品者，處6月以上5年以下有期徒刑。
附表：
┌──┬───────┬───────┬─────────┬────────────┐
│編號│時間、地點    │扣  案  物  品│採尿時間、驗尿結果│    備          註      │
├──┼───────┼───────┼─────────┼────────────┤
│ １ │94年 8月13日23│(1)疑似海洛因白│94年 8月14日12時50│(1)臺灣新竹地方法院檢察署│
│    │時許，在新竹縣│  粉 1包（毛重│分許（警詢筆錄製作│  95年度毒偵字第20號起訴│
│    │關西鎮○○路與│  0.28公克，以│完畢後），尿液檢體│  。                    │
│    │光明路口。    │  94年度白保管│編號為94072 ，驗尿│(2)新竹縣警察局辦理煙毒、│
│    │              │  字第 389號扣│結果呈嗎啡（海洛因│  麻醉藥品案尿液送驗受檢│
│    │              │  押中），經送│人體代謝物）陽性反│  人真實姓名代號對照表暨│
│    │              │  法務部調查局│應。              │  送驗登記簿、昭信科技顧│
│    │              │  鑑定後，確含│                  │  問股份有限公司94年 8月│
│    │              │  第一級毒品海│                  │  29日濫用藥物尿液檢體檢│
│    │              │  洛因成分，淨│                  │  驗報告、扣押物品清單、│
│    │              │  重0.55公克（│                  │  法務部調查局94年12月 2│
│    │              │  空包裝重0.24│                  │  日調科壹字第 100002703│
│    │              │  公克）。    │                  │  號鑑定通知書各1 份（臺│
│    │              │              │                  │  灣新竹地方法院檢察署94│
│    │              │              │                  │  年度毒偵字第1607號偵查│
│    │              │              │                  │  卷第18頁、94年度交查字│
│    │              │              │                  │  第188 號偵查卷第12頁、│
│    │              │              │                  │  第19頁、本院卷第18頁）│
│    │              │              │                  │  。                    │
│    │              │              │                  │(3)新竹縣警察局新埔分局扣│
│    │              │              │                  │  押物品目錄表 1紙、現場│
│    │              │              │                  │  暨扣案物照片3 幀（臺灣│
│    │              │              │                  │  新竹地方法院檢察署94年│
│    │              │              │                  │  度毒偵字第1607號偵查卷│
│    │              │              │                  │  第14頁至第17頁）。    │
├──┼───────┼───────┼─────────┼────────────┤
│ ２ │95年2月7日13時│(1)第三人范國湧│95年2月7日16時30分│(1)臺灣新竹地方法院檢察署│
│    │20分許，在新竹│  所有之分裝吸│許（警詢筆錄製作完│  95年度毒偵字第 565號併│
│    │縣關西鎮○○路│  管1 支、注射│畢後），尿液檢體編│  案。                  │
│    │9 號「娃娃城遊│  針筒套子1 個│號為 C-043，驗尿結│(2)新竹市警察局辦理煙毒、│
│    │藝場」內 。   │  。          │果呈可待因及嗎啡（│  麻醉藥品案尿液送驗受檢│
│    │              │              │海洛因人體代謝物）│  人真實姓名代號對照表暨│
│    │              │              │等鴉片類毒品陽性反│  送驗登記簿、台灣檢驗科│
│    │              │              │應。              │  技股份有限公司95年2月2│
│    │              │              │                  │  7日編號CH/2006/20684號│
│    │              │              │                  │  濫用藥物尿液檢驗報告各│
│    │              │              │                  │  1 份，（臺灣新竹地方法│
│    │              │              │                  │  院檢察署95年度毒偵字第│
│    │              │              │                  │  565號偵查卷第26頁、第2│
│    │              │              │                  │  5頁）。               │
│    │              │              │                  │(3)新竹市警察局第三分局搜│
│    │              │              │                  │  索扣押筆錄、搜索經過及│
│    │              │              │                  │  結果陳報書、扣押物品目│
│    │              │              │                  │  錄表、扣押物品收據各 1│
│    │              │              │                  │  紙、現場暨扣案物照片 2│
│    │              │              │                  │  幀，（臺灣新竹地方法院│
│    │              │              │                  │  檢察署95年度毒偵字第56│
│    │              │              │                  │  5 號偵查卷第18頁至第24│
│    │              │              │                  │  頁）。                │
├──┼───────┼───────┼─────────┼────────────┤
│ ３ │95年 2月10日凌│注射針筒1 支、│95年 2月10日10時16│(1)臺灣桃園地方法院檢察署│
│    │晨 0時50分許，│鬆緊膠管1 條（│分許，尿液檢體編號│  95年度毒偵字第1171號呈│
│    │在桃園縣中壢市│以95年保管字第│為E-95124 （95年度│  請臺灣高等法院檢察署令│
│    │延平路中壢監理│934 號扣押中）│尿保管字第650 號）│  轉臺灣新竹地方法院檢察│
│    │站前。        │。            │，驗尿結果呈可待因│  署95年度毒偵字第811 號│
│    │              │              │、嗎啡（海洛因人體│  偵辦後併案。          │
│    │              │              │代謝物）等鴉片類毒│(2)台灣檢驗科技股份有限公│
│    │              │              │品陽性反應。      │  司95年3月5日編號CH/200│
│    │              │              │                  │  6/21032 號濫用藥物尿液│
│    │              │              │                  │  檢驗報告、桃園縣警察局│
│    │              │              │                  │  中壢分局檢體監管紀錄表│
│    │              │              │                  │  各1 紙（臺灣新竹地方法│
│    │              │              │                  │  院檢察署94年度毒偵字第│
│    │              │              │                  │  811 號偵查卷第10頁、第│
│    │              │              │                  │  11頁）。              │
│    │              │              │                  │(3)搜索扣押筆錄、扣押物品│
│    │              │              │                  │  收據證明書、扣押物品目│
│    │              │              │                  │  錄表、桃園縣政府警察局│
│    │              │              │                  │  中壢分局檢體監管紀錄表│
│    │              │              │                  │  、被採尿人姓名編號對照│
│    │              │              │                  │  表各1份、扣押物品清單4│
│    │              │              │                  │  紙（臺灣桃園地方法院檢│
│    │              │              │                  │  察署95年度毒偵1171號偵│
│    │              │              │                  │  查卷第16頁至第21頁、臺│
│    │              │              │                  │  灣新竹地方法院檢察署94│
│    │              │              │                  │  年度毒偵字第811 號偵查│
│    │              │              │                  │  卷第2頁至第5頁）。    │
├──┼───────┼───────┼─────────┼────────────┤
│ ４ │95年 4月20日10│(1)疑似海洛因白│95年 4月20日17時10│(1)臺灣桃園地方法院檢察署│
│    │時10分許，在桃│  粉1包（毛重5│分許（警詢筆錄製作│  95年度毒偵字第2266號移│
│    │園縣楊梅鎮中山│  .6公克，以95│完畢後），尿液檢體│  送併案。              │
│    │南路522巷1號前│  年度保管字第│編號為H106（95年度│(2)台灣檢驗科技股份有限公│
│    │。            │  2422號扣押中│尿保管字第1597號）│  司95年5月9日編號CH/200│
│    │              │  ），然經送法│，驗尿結果呈可待因│  6/41337 號濫用藥物尿液│
│    │              │  務部調查局檢│、嗎啡（海洛因人體│  檢驗報告、法務部調查局│
│    │              │  驗後，未發現│代謝物）等鴉片類毒│  95年5 月25日調科壹字第│
│    │              │  法定毒品成分│品陽性反應。      │  000000000號鑑定通知書1│
│    │              │  ，淨重5.17公│                  │  份（本院卷第138 頁、第│
│    │              │  克（空包裝重│                  │  55頁）。              │
│    │              │  0.33公克），│                  │(3)扣押物品清單 3紙、扣案│
│    │              │  被告供述為葡│                  │  物照片2 幀（臺灣桃園地│
│    │              │  萄糖。      │                  │  方法院檢察署年度毒偵字│
│    │              │(2)注射針筒2 支│                  │  第2266號偵查卷第30頁至│
│    │              │  、鬆緊膠管 1│                  │  第32頁、第22頁）。    │
│    │              │  條（以95年度│                  │                        │
│    │              │  保管字第2422│                  │                        │
│    │              │  號扣押中）。│                  │                        │
├──┼───────┼───────┼─────────┼────────────┤
│ ５ │95年 7月24日22│(1)疑似海洛因白│95年7月25日凌晨0時│(1)臺灣桃園地方法院檢察署│
│    │時15分許，在桃│  粉 1包（毛重│30分許，尿液檢體編│  95年度毒偵字第3977號移│
│    │園縣中壢市舊明│  0.5 公克，以│號為I-198 （95年度│  送併辦。              │
│    │里18鄰陸光六村│  95年度白保管│尿保管字第2096號）│(2)台灣檢驗科技股份有限公│
│    │29號前。      │  字第371 號扣│，驗尿結果呈可待因│  司95年8月17日編號CH/20│
│    │              │  押中），經送│、嗎啡（海洛因人體│  06/80296號濫用藥物尿液│
│    │              │  法務部調查局│代謝物）等鴉片類毒│  檢驗報告、法務部調查局│
│    │              │  檢驗結果，確│品陽性反應。      │  95年8月22日調科壹字第0│
│    │              │  含第一級毒品│                  │  00000000號鑑定通知書 1│
│    │              │  海洛因成分，│                  │  份、扣押物品清單2 紙、│
│    │              │  淨重0.29公克│                  │  桃園縣政府警察局大溪分│
│    │              │  （空包裝重0.│                  │  局檢體監管紀錄表、毒品│
│    │              │  24公克）。  │                  │  案件尿液編號姓名對照表│
│    │              │(2)注射針筒 4支│                  │  各1份，（本院卷第139頁│
│    │              │  、削尖吸管 1│                  │  、第70頁、臺灣桃園地方│
│    │              │  支、小夾鏈袋│                  │  法院檢察署95年度毒偵字│
│    │              │  7個、葡萄糖1│                  │  第3977號偵查卷第47頁、│
│    │              │  包（毛重 4.4│                  │  第48頁、第35頁、第36頁│
│    │              │  公克）（均以│                  │  ）。                  │
│    │              │  95年度保管字│                  │(3)桃園縣政府警察局大溪分│
│    │              │  第1430號扣押│                  │  局搜索扣押筆錄、扣押物│
│    │              │  中）。      │                  │  品目錄表、扣押物品收據│
│    │              │              │                  │  、證明書各1 份、被告暨│
│    │              │              │                  │  扣押物照片共5 幀（臺灣│
│    │              │              │                  │  桃園地方法院檢察署95年│
│    │              │              │                  │  度毒偵字第3977號偵查卷│
│    │              │              │                  │  第30頁至第34頁、第37頁│
│    │              │              │                  │  至第39頁）。          │
└──┴───────┴───────┴─────────┴────────────┘


司法院資訊處製作；財團法人民間司法改革基金會備份。
